臺灣高等法院高雄分院刑事判決　　　　94年度上訴字第1416號
上　訴　人
即　被　告　甲○○
　　　　　　　　　　另案於台灣高雄第二監獄執行
選任辯護人　許清連律師
　　　　　　李錦臺律師
上列上訴人因違反毒品危害防制條例等案件，不服臺灣高雄地方
法院94年度訴字第1013號中華民國94年8 月15日第一審判決（起
訴案號：臺灣高雄地方法院檢察署94年度偵字第3953號，併案案
號；94年度偵字第4078號），提起上訴，本院判決如下：
     主  文
上訴駁回。
     事  實
一、甲○○明知愷他命（Ketamine，俗稱K 他命，下稱愷他命）
    ，業經公告列為毒品危害防制條例所管制之第3 級毒品，不
    得非法販賣，竟意圖營利，而基於販賣第三級毒品愷他命之
    犯意，於民國（下同）93年6 、7 月間某日，在高雄縣岡山
    鎮鎮○路某便利商店附近，以新台幣（下同）800 元之價格
    ，將其所持有之愷他命1 瓶（重量不詳）出售予其友人林家
    儀。甲○○復另行意圖為自己不法之所有，於93年11月15日
    8 時許，前往高雄市楠梓區○○○街155 號3 樓之1 其友人
    蔡昇宏之住處，趁蔡昇宏不在家之際，以其隨地撿拾客觀上
    不具傷害人身體危險性之小鐵片穿進門縫開啟該屋之門鎖後
    ，侵入屋內（侵入住宅部分未據告訴），竊取蔡昇宏所有之
    存錢筒（內有硬幣1000元）。嗣甲○○於94年2 月4 日因持
    有手槍1 枝、子彈32發及安非他命2 包、手提袋1 只、彈匣
    1 只為警查獲（另涉犯槍砲彈藥刀械管制條例及施用毒品部
    分等罪嫌另由檢察官另行偵辦中）而得知上情，並於同日20
    時許，在高雄縣岡山鎮後紅里37巷88號2 樓，搜索扣得其所
    有改造槍械工具1 批，膠囊10顆、愷他命1 盒（驗後毛重
    8.9 公克）、空膠囊1 包、不詳內容物3 瓶、美娜水3 瓶、
    底火、仿製槍彈及B.B 彈，及含愷他命殘渣之漏斗1 只、研
    磨器1 組、調和盤2 只、湯匙1 只，以及監視器1 組、吸食
    工具1 組、夾鏈袋1 批、散彈1 顆。
二、案經高雄市政府警察局楠梓分局移送台灣高雄地方法院檢察
    署檢察官偵查起訴。
    理  由
一、按被告以外之人於偵查中向檢察官所為之陳述，除顯有不可
    信之情況外，得為證據，此刑事訴訟法第159 條之1 第2 項
    亦定有明文；本件證人林家儀及證人即被害人蔡昇宏於檢察
    官偵查中所為之陳述，其未曾提及檢察官在偵查時有不法取
    供之情形，被告或其選任辯護人，亦未釋明上開供述有顯不
    可信之情況，依上說明，其於偵查中之證言自均具有證據能
    力，而得作為本件之證據，先予敘明。
二、訊之被告甲○○坦承其於在上開時地竊取被害人蔡昇宏之存
    錢筒及內含之硬幣1000元之犯罪事實不諱，惟辯稱伊並未販
    賣愷他命予林家儀云云。惟查：(1)販賣愷他命部分：業據被
    告於偵查中先後坦承伊確於93年6 、7 月間某日，在高雄縣
    岡山鎮鎮○路附近，以800 元之價格，出售K 他命予林家儀
    等語明確（見94年度偵字第3953號偵卷第18頁、94年度偵字
    第4078號偵卷第13-14 頁），再於原審準備程序時亦自承其
    確有上開販賣K 他命予林家儀之事實（見原審卷第8 頁）。
    又參之證人林家儀於偵查中亦證述稱：曾向被告買過1 、2
    次K 他命，第1 次於93年3 、4 月間在岡山鎮一家便利商店
    以800 元或1000元之價錢向被告買K 他命1 小瓶，第2 次於
    93 年6、7 月間在岡山鎮1 便利商店附近，這次被告未向伊
    拿錢等語（94年度偵字第4078號偵卷第21頁），又再證述稱
    有在93年間向被告買過K 他命，但是在何月忘了等語（見94
    年度偵字第3953號偵卷第18頁），復於原審審理中證述稱：
    93年過完農曆年後某月份被告拿K 他命給伊施用未向伊拿錢
    ，過約一個月後，被告又在岡山省道某統一超商附近以800
    元之代價賣給伊K 他命一瓶等語（見原審卷第53-54 頁），
    復證述稱：被告曾在93年農曆年後至7 月間拿過K 他命2 次
    給伊施用，第1 次被告未向伊拿錢，第2 次被告開價80 0元
    ，惟因幾天前在被告家修理機車被告家未向伊收錢，故伊交
    給被告1000元等語（見原審卷第108 頁），核之證人林家儀
    上開於偵查及原審審理中之歷次證述內容雖有所出入，惟關
    於其曾於93年農曆年後至6 、7 月間，在高雄縣岡山鎮，以
    800 元之代價向被告購買過K 他命1 瓶之事實，則無不同，
    顯見被告上開於偵查中及原審法院準備程序中之所為曾於93
    年6 、7 月間出售K 他命1 次予林家儀之自白核與事實相符
    ，應可信為真實，此外本件復扣得被告所有之愷他命粉末（
    驗後淨重8.9 公克）、漏斗1 只、研磨器1 組、調和盤2 只
    、湯匙1 支等物，上開物品經送檢驗結果，其上均有愷他命
    之陽性反應，有高雄醫學大學附設中和紀念醫院0000- 000
    至0000- 000 檢驗報告5 紙在卷可查（見原審卷第70頁至第
    74頁），更足佐證被告確有上開販賣K 他命之犯行。又被告
    在原審雖否認有販賣愷他命給林家儀而辯稱伊係送愷他命給
    林家儀施用，惟亦供稱送給林家儀之毒品市價約6 、7 00元
    （原審卷第113 頁），而依上揭認定之事實，被告係以800
    元之價格販予林家儀，足認其具營利之意圖而販賣並牟取不
    法利益甚明。(2)竊盜部分：除被告之上開自白外，復核與證
    人即被害人蔡昇宏於偵查中指證關於失竊情節大致相符（見
    94年度偵字第3953號偵卷第19頁，惟所指訴失竊物品超出上
    開存錢筒內之金錢部分，則尚無證據足證係被告所竊）。
    （三）綜上，本件罪證明確，被告上開竊盜及販賣第三級毒
    品愷他命之犯行堪以認定。
三、查愷他命（Ketamine，俗稱K 他命）業經行政院公告列為毒
    品危害防制條例第2 條第2 項規範之第三級毒品。是核被告
    所為，係分別犯有毒品危害防制條例第4 條第3 項之販賣第
    三級毒品罪及刑法第320 條第1 項之普通竊盜罪。併辦關於
    被告於93年6 、7 月間販賣愷他命予林家儀一次部分，與起
    訴事實為同一事實，本院自應審理。公訴意旨雖認被告上開
    竊盜部分係犯刑法第321 條第1 項第2 款之毀壞門扇加重竊
    盜罪，惟被告毀壞門扇部分雖經被告於偵查中自白以腳踢壞
    門行竊，然其於原審法院審理中則否認將門踢壞之毀壞門扇
    之行為，且查尚無積極證據足以證明其有此竊盜之加重事由
    ，自難僅以其自白，逕認其有毀壞門扇之情事，爰在社會基
    本事實相同之情形下，予以變更起訴之法條，併此敘明。
四、原審因而依毒品危害防制條例第4 條第3 項、刑法第320 條
    第1 項規定，並審酌毒品害人匪淺，一旦成癮，戒絕不易，
    非但對個人身體、健康之戕害至鉅，甚且禍延家庭及社會，
    造成嚴重社會問題，被告年輕力壯，不思以正當工作賺取金
    錢，竟為貪圖不法利益，而販賣毒品予他人使用，不僅破壞
    社會秩序，且對他人身體健康及社會治安危害甚大，竊盜部
    分所竊財物價值尚非鉅大，犯後坦承犯行態度尚可等一切情
    狀，量處被告竊盜部分有期徒刑3 月，販賣第三級毒品部分
    有期徒刑5 年6 月，並依法定其應執行刑為5 年8 月。又敘
    明本件扣案之愷他命1 盒（驗後毛重8.9 公克），漏斗1 只
    、研磨器1 組、調和盤2 只、湯匙1 支，其上含有愷他命之
    殘渣，因剝離不易，應整體視之為販賣第三級毒品所用之物
    ，且為被告所有，並依毒品危害防制條例第19條第1 項前段
    之規定予以宣告沒收之。被告販毒所得財物800 元，應予沒
    收，如全部或一部不能沒收時，以財產抵償之。及鑑驗耗盡
    之愷他命，既已滅失不存在，自無宣告沒收之必要。另查獲
    扣案之手槍1 支、子彈2 顆、彈匣1 只、改造槍枝工具1 批
    、散彈1 顆、底火、仿製炸彈、B.B 彈以及夾鏈袋、安非他
    命、手提包、監視器、吸食工具、未含管制藥品之膠囊10顆
    、空膠囊、不詳內容物3 瓶（西藥分析陰性）等物，均與本
    件被告販賣第三級毒品犯行無關，又併說明被告持以竊盜之
    小鐵片，乃被告隨地撿拾暫用以竊盜之物，非被告所有爰均
    不予宣告沒收之意旨。本院認原審判決認事用法均無違誤，
    量刑亦稱允當，被告上訴意旨仍執前詞矢口否認販賣毒品之
    犯行及認竊盜罪部分量刑太重，指摘原判決不當，自無足取
    ，上訴為無理由，應予駁回。，附此敘明。
據上論斷，應依刑事訴訟法第368條，判決如主文。
本案經檢察官郭振昌到庭執行職務。
中　　華　　民　　國　　94　　年　　12　　月　　8 　　日
                  刑事第一庭    審判長法  官  郭雅美
                                      法  官  江泰章
                                      法  官  莊崑山
以上正本證明與原本無異。
販賣第三級毒品部分如不服本判決應於收受本判決後10日內向本
院提出上訴書狀，其未敘述上訴理由者，並得於提起上訴後10日
內向本院補提理由書狀（均須按他造當事人之人數附繕本）「切
勿逕送上級法院」。
竊盜部分不得上訴。
中　　華　　民　　國　　94　　年　　12　　月　　8 　　日
　　　　　　　　　　　　　　　　　　　書記官  張文斌
附錄本件論罪法條：
中華民國刑法第320條
(普通竊盜罪、竊佔罪)
意圖為自己或第三人不法之所有，而竊取他人之動產者，為竊盜
罪，處5 年以下有期徒刑、拘役或500 元以下罰金。
意圖為自己或第三人不法之利益，而竊佔他人之不動產者，依前
項之規定處斷。
前二項之未遂犯罰之。
毒品危害防制條例第4條
製造、運輸、販賣第一級毒品者，處死刑或無期徒刑；處無期徒
刑者，得併科新臺幣1,000 萬元以下罰金。
製造、運輸、販賣第二級毒品者，處無期徒刑或7 年以上有期徒
刑，得併科新臺幣700 萬元以下罰金。
製造、運輸、販賣第三級毒品者，處5 年以上有期徒刑，得併科
新臺幣500 萬元以下罰金。
製造、運輸、販賣第四級毒品者，處3 年以上10年以下有期徒刑
，得併科新臺幣300 萬元以下罰金。
製造、運輸、販賣專供製造或施用毒品之器具者，處1 年以上7
年以下有期徒刑，得併科新臺幣100 萬元以下罰金。
前五項之未遂犯罰之。
